Minutes et répertoires du notaire Louis Dominique MASSUET DU QUESNOY, 10 juillet 1781 - 4 février 1782 (étude XX)
Archives nationales
Minutes et répertoires du notaire Louis Dominique MASSUET DU QUESNOY (étude XX)
10 juillet 1781 - 4 février 1782
MC/ET/XX/711 - MC/ET/XX/712, MC/RE/XX/7
Etude XX; Massuet du quesnoy, Louis-Dominique
Archives nationales de France
Minutes et répertoires: la loi 2008-696 du 15 juillet 2008 relative aux archives a fixé à 75 ans à compter de la date de l'acte, ou à 25 ans à compter de la date du décès de l'intéressé si ce délai est plus bref, le délai de communication des minutes et répertoires des notaires; ce délai est porté à 100 ans à compter de la date de l'acte si le document se rapporte à un mineur (code du Patrimoine, articles L213-2, 4e d et 5e).
Autres documents de l'étude (dossiers de clients, comptabilité...): s'agissant d'archives privées, ces documents sont communicables selon les modalités fixées par le déposant ou le donateur.
Certains documents ne sont pas accessibles en raison de leur mauvais état de conservation.
Versement
Accès aux instruments de recherche de tous les notaires de l’étude XX
Archives de l'étude XX
- Minutes de Louis Dominique MASSUET DU QUESNOY, 10 juillet 1781 - mars 1782; MC/ET/XX/711 - MC/ET/XX/712
  - Minutes. 1781, 10 juillet - 30 décembre, 10 juillet - 30 décembre 1781; MC/ET/XX/711
    Informations concernant le classement:
    Le niveau inférieur de description, quand il existe, correspond aux minutes d'actes. Toutes les minutes ne sont pas forcément décrites une à une. Les descriptions de ces minutes sont plus ou moins détaillées.
    - Dépôt de pièces famille Pignot., 12 juillet 1781; MC/ET/XX/711
      Informations complémentaires:
      Dépôt du mortuaire de Marie Anne Boucheron, veuve de Pierre Lejeune, bourgeois ,paroisse Saint Jean d'Yssoudun en Berry, diocèse de Bourges.
      Dépôt du mortuaire de Marie Anne Lejeune, veuve du sieur Pierre Pignot, bourgeois, paroisse Saint Jean d' Yssoudun, diocèse de Bourges.
      Dépôt du mortuaire de Pierre Pignot, bourgeois, époux de dame Marie Lejeune, paroisse Saint Jean d' Yssoudun, diocèse de Bourges.
      Notoriété du registre des vêtures et de profession des Ursulines d' Yssoudun, diocèse de Bourges pour Marie Pignot de Sainte Thérèse, fille de Pierre Louis Pignot et de Françoise Lejeune.
      Dépôt du mortuaire de Pierre Pignot, soldat au régiment de Flandre, fils de Pierre Louis Pignot, bourgeois, et de feue Marie Jeanne Lejeune, paroisse Saint Jean d' Yssoudun, diocèse de Bourges.
      Dépôt du baptistaire de Pierre Louis Pignot (second du nom),fils de Pierre Louis Pignot, bourgeois, et de Marie Jeanne Lejeune, paroisse Saint Jean d' Yssoudun diocèse de Bourges.
      Notoriété constatant le nombre des héritiers de dame Jeanne Boucheron, veuve de Pierre Louis Lejeune: demoiselle Marie Anne Lejeune, sa fille, épouse du sieur Louis Pignot, bourgeois, et que celle- Ci a laissé pour seuls héritiers :Pierre Louis Pignot et Marie Pignot, ses enfants
      Mention dans le répertoire du notaire coté:
      MC/RE/XX/7
      Origine de l'information:
      Base Généanot des actes contenant des renseignements d'état civil, 1780-1790 par l'association La France généalogique, 2004-2012 (base de données migrée: voir contexte dans le Plan d’orientation général - Notaires de Paris, guides thématiques du Minutier).
      Date de création de la notice: 2008
      dépôt de pièces; notoriété; acte d'état civil; Boucheron, Marie-Anne; Lejeune, Pierre; Lejeune, Marie-Anne; Pignot, Pierre; Lejeune, Marie; Pignot, Marie (de Sainte-Thérèse); Lejeune, Françoise; Pignot, Pierre-Louis; Lejeune, Marie-Jeanne; Pignot, Pierre-Louis (second du nom); Boucheron, Jeanne; Pignot, Louis
    - Dépôt de pièces famille Huberger., 1er août 1781; MC/ET/XX/711
      Dépôt du mortuaire de Marie Madeleine Huberger, veuve du sieur Joachim de Greuth ancien capitaine d'infanterie au régiment de Wigier ,Suisse, chevalier de Saint Louis, paroisse Saint Léonard de Honfleur, diocèse de Rouen.
      Notoriété constatant que Marie Madeleine Huberger a laissé pour seule héritière Jeanne Françoise de Greuth, sa fille, veuve de Pierre Paul Lemercier du Verneur, paroisse Notre dame du Fourechault de la ville et diocèse de Bourges
      dépôt de pièces; acte d'état civil; dépôt de pièces; notoriété; dépôt de pièces; Huberger, Marie-Madeleine; Greuth, Joachim de; Greuth, Jeanne-Françoise de; Lemercier du Verneur, Pierre-Paul
    - Dépôt de pièces famille de Biet., 2 août 1781; MC/ET/XX/711
      Dépôt du mortuaire de Clément de Biet, chevalier, seigneur du Moulin du Pont, ancien capitaine du régiment Dauphin Dragons, chevalier de Saint-Louis, époux de madame Marie Françoise de Doullé, paroisse Notre dame du Fourechault de la ville et diocèse de Bourges.
      Notoriété attestant le nombre des héritiers de Clément de Biet: Marie Françoise de Biet, et Jeanne de Biet, ses deux filles
      dépôt de pièces; acte d'état civil; dépôt de pièces; notoriété; dépôt de pièces; Biet, Clément de (seigneur du Moulin du Pont); Doulle, Marie-Françoise de; Biet, Marie-Françoise de; Biet, Jeanne de
    - Dépôt de pièces famille des Essarts., 26 septembre 1781; MC/ET/XX/711
      Dépôt du mortuaire de monsieur Jacques des Essarts, écuyer, seigneur de Trizay,commissaire général de la marine, veuf de dame Elisabeth Moreau de Chassy, paroisse Saint Venant de la ville et diocèse de Tours.
      Notoriété constatant le nombre des héritiers de Jacques des Essarts.
      Dépôt d'acte d'émancipation obtenu par le sieur Jacques François Henry des Essarts, officier du régiment de Bourbon et demoiselle Elisabeth Hélène des Essarts
      dépôt de pièces; acte d'état civil; dépôt de pièces; notoriété; dépôt de pièces; Des Essarts, Jacques (seigneur de Trizay); Moreau de Chassy, Elisabeth; Des Essarts, Jacques-François-Henry; Des Essarts, Elisabeth-Hélène; commissaire de la marine (Ancien Régime); officier (armée)
  - Minutes. 1782, janvier - mars, janvier - mars 1782; MC/ET/XX/712
    1782, 1 au 13 janvier: actes passés par-devant Louis-Dominique Massuet du Quesnoy.
    1782, 14 janvier au 4 février: période intermédiaire.
    1782, 5 février à mars: actes passés par-devant Augustin Rameau.
- Répertoire(s) de Louis Dominique MASSUET DU QUESNOY, 4 juin 1734 - 4 février 1782; MC/RE/XX/7
  - Répertoire. 1734, 4 juin - 1782, 4 février, 4 juin 1734 - 4 février 1782; MC/RE/XX/7
    Répertoire des notaires François Prévost (4 juin 1734-28 avril 1761), François-Claude Prévost (1er août 1761-5 juillet 1781), Louis-Dominique Massuet du Quesnoy (10 juillet 1781-4 février 1782).
    Répertoire chronologique de François-Claude Prévost (1er août 1761-5 juillet 1781).
    Répertoire chronologique de Louis-Dominique Massuet du Quesnoy (10 juillet 1781-4 février 1782).
    Répertoire chronologique de François Prévost: minutes de constitutions de rentes viagères et tontines (4 juin 1734-28 avril 1761).
    Informations concernant le classement et la cotation:
    Le niveau inférieur de description, quand il existe, correspond aux mentions d'actes contenues dans le répertoire. Parmi celles-ci, certaines peuvent y être décrites, de manière plus ou moins détaillée. Pour consulter l'acte proprement dit, il convient de rechercher la cote au niveau des articles (registre ou liasse) des minutes du notaire (cote de type 'MC/ET').
    - Contrat de mariage entre Pierre Nicolas Sébastien Hoignard et Philippine Sophie Dallet, 11 juillet 1781
      Informations concernant le classement et la cotation du document:
      Attention: la cote de répertoire (de type 'MC/RE') ne permet pas de consulter la minute de l'acte. ll convient de rechercher la cote de la minute (de type 'MC/ET') au niveau des articles (registre ou liasse) de minutes du notaire.
      L'accès aux images numérisées des pages du répertoire se fait au niveau de description supérieur (' Répertoire du notaire '), rubrique ' Consulter les archives numérisées associées'.
      contrat de mariage; Hoignard, Pierre-Nicolas-Sébastien; Dallet, Philippine-Sophie
    - Affranchissement d'esclaves., 17 juillet 1781
      Actes signalés par Thierry Boudignon, 2003-2012 (base de données migrée: voir contexte dans le Plan d’orientation général - Notaires de Paris, guides thématiques du Minutier).
      Date de révision: 2010
      Date de création de la notice: 2006
    - Testament de Jean Philippe Cauvé, 19 juillet 1781
      testament; Cauve, Jean-Philippe
    - Inventaire après décès de Marie Reine Thomé de Beaumont, femme Cupin, 25 juillet 1781
      inventaire après décès; Thome de Beaumont, Marie-Reine; Cupin (femme)
    - Inventaire après décès de François Renault, 30 juillet 1781
      inventaire après décès; Renault, François
    - Inventaire après décès de Louis Breunel, 1er août 1781
      inventaire après décès; Breunel, Louis
    - Testament de Marie Madelaine Coucy de Marle, femme Leferon, 12 août 1781
      testament; Coucy de Marle, Marie-Madelaine; Leferon (femme)
    - Contrat de mariage entre Jean Denis de Berry et Marie Louise Victoire Corbier, 27 août 1781
      contrat de mariage; Berry, Jean-Denis de; Corbier, Marie Louise Victoire
    - Contrat de mariage entre Jacques André Mary et madame Margueritte Sophie Lefebvre, 28 août 1781
      contrat de mariage; Mary, Jacques-André; Lefebvre, Margueritte-Sophie
    - Dépôt du certificat de vie de Thomas Bromeley, 29 août 1781
      notoriété; dépôt de pièces; Bromeley, Thomas
    - Notoriété concernant l'absence de Nicolas Cornu, 31 août 1781
      notoriété; Cornu, Nicolas
    - Contrat de mariage entre Joseph Desprez et Marie Aubert, 31 août 1781
      contrat de mariage; Desprez, Joseph; Aubert, Marie
    - Contrat de mariage entre Jean Claude Revil et Louise Rosalie Denoux, 5 septembre 1781
      contrat de mariage; Revil, Jean-Claude; Denoux, Louise-Rosalie
    - Contrat de mariage entre Jacques Dumont Devaldajour et Marie Louise François, 7 septembre 1781
      contrat de mariage; Dumont Devaldajour, Jacques; Francois, Marie-Louise
    - Inventaire après décès de Pierre Jacques, dit Grand Pré, 12 septembre 1781
      inventaire après décès; Jacques dit Grand Pre, Pierre
    - Notoriété en rectification des noms des héritiers de Henry Breunel, 16 septembre 1781
      notoriété; Breunel, Henry
    - Inventaire après décès de Pierre Paulu, 24 septembre 1781
      inventaire après décès; Paulu, Pierre
    - Dépôt d'extension de l'inventaire après décès de Claude Alexandre Delanoue, 3 octobre 1781
      inventaire après décès; dépôt de pièces; Delanoue, Claude-Alexandre
    - Contrat de mariage entre Nicolas Vallet et Charlotte Catherine Elie, 5 octobre 1781
      contrat de mariage; Vallet, Nicolas; Elie, Charlotte-Catherine
    - Inventaire après décès de Jean Philippe Cauvé, 8 octobre 1781
      inventaire après décès; Cauve, Jean-Philippe
    - Contrat de mariage entre Antoine François Réjus et Marie Genevieve Dupeyron, 9 octobre 1781
      contrat de mariage; Rejus, Antoine-François; Dupeyron, Marie-Genevieve
    - Contrat de mariage entre Georges Laignel et Benigne Tupin, 10 octobre 1781
      contrat de mariage; Laignel, Georges; Tupin, Bénigne
    - Inventaire après décès de Marie Madelaine Decoucy de Marle, femme Leferon, 18 octobre 1781
      inventaire après décès; Decoucy de Marle, Marie-Madelaine; Leferon (femme)
    - Notoriété concernant le décès de Marie Anne Thérèze Clauchard, femme Cretele, 25 octobre 1781
      notoriété; Clauchard, Marie-Anne-Thereze; Cretele (femme)
    - Inventaire après décès de Pierre Lemoyne et Claudine Poilblanc, sa femme, 29 octobre 1781
      inventaire après décès; Lemoyne, Pierre; Poilblanc, Claudine
    - Contrat de mariage entre Thomas Antoine de Bassu et Anne Desbouis, 2 novembre 1781
      contrat de mariage; Bassu, Thomas-Antoine de; Desbouis, Anne
    - Constitutions viagères concernant Jean-Honoré Fragonard., 3 novembre 1781
      constitution de rente; Fragonard, Jean Honoré (1732-1806)
    - Inventaire après décès d' Edme Garnier, 6 novembre 1781
      inventaire après décès; Garnier, Edme
    - Notoriété concernant les héritiers de Pierre Courtemer, 9 novembre 1781
      notoriété; Courtemer, Pierre
    - Inventaire après décès de Louis Antoine Communeaux, 12 novembre 1781
      inventaire après décès; Communeaux, Louis-Antoine
    - Contrat de mariage entre Jean Pierre Dervelle et Marie Charlotte Dubois, 12 novembre 1781
      contrat de mariage; Dervelle, Jean-Pierre; Dubois, Marie-Charlotte
    - Inventaire après décès de Jean Baptiste Troussey, 14 novembre 1781
      inventaire après décès; Troussey, Jean-Baptiste
    - Notoriété en rectification des noms de Sébastien Gené, 27 novembre 1781
      notoriété; Gene, Sébastien
    - Contrat de mariage entre Pierre Martin et Françoise Margueritte Jeanne Elisabeth Creteil, 28 novembre 1781
      contrat de mariage; Martin, Pierre; Creteil, Françoise-Margueritte-Jeanne-Elisabeth
    - Inventaire après décès de Pierre Joseph Rivage, 3 décembre 1781
      inventaire après décès; Rivage, Pierre-Joseph
    - Notoriété concernant les héritiers de Geneviève Agnès Roger, veuve Percheron, 11 décembre 1781
      notoriété; Roger, Geneviève-Agnès; Percheron (veuve)
    - Inventaire après décès de Geneviève Charlotte Pierrès, 14 décembre 1781
      inventaire après décès; Pierres, Genevieve-Charlotte
    - Contrat de mariage entre Pierre Eloy Fouquier et Marie Anne Antoinette Julie Mennechete, 16 décembre 1781
      contrat de mariage; Fouquier, Pierre-Eloy; Mennechete, Marie-Anne-Antoinette-Julie
    - Dépôt du certicat de vie de Thomas Dundass, 20 décembre 1781
      notoriété; dépôt de pièces; Dundass, Thomas
    - Contrat de mariage entre Marc Rousselle et Jeanne Louise Françoise Bergeote, 29 décembre 1781
      contrat de mariage; Rousselle, Marc; Bergeotte, Jeanne-Louise-Françoise
    - Inventaire après décès de Jacques Fossey, 5 janvier 1782
      inventaire après décès; Fossey, Jacques
    - Contrat de mariage entre Charles Corbay et Aimée Françoise Pellissier, 6 janvier 1782
      contrat de mariage; Corbay, Charles; Pellissier, Aimée-Françoise
    - Contrat de mariage entre Xavier Joseph Girardin et Jeanne Meulier, 8 janvier 1782
      contrat de mariage; Girardin, Xavier-Joseph; Meulier, Jeanne
    - Contrat de mariage entre Antonin Camille Montes et Marie Louise Dubois, 9 janvier 1782
      contrat de mariage; Montes, Antonin Camille; Dubois, Marie Louise
    - Notoriété concernant la succession Jacques Brunion, 10 janvier 1782
      notoriété; Brunion, Jacques
    - Contrat de mariage entre Joseph Vitasse et Lisabeth Jacobé, 25 janvier 1782
      contrat de mariage; Vitasse, Joseph; Jacobe, Lisabeth
    - Contrat de mariage entre Eusèbe Chanpeaux et Marie Madelaine Fondriat, 30 janvier 1782
      contrat de mariage; Chanpeaux, Eusèbe; Fondriat, Marie-Madelaine